【裁判字號】    99,易,3010
【裁判日期】    991223
【裁判案由】    毒品危害防制條例
【裁判全文】
臺灣板橋地方法院刑事判決              99年度易字第3010號
公  訴  人  臺灣板橋地方法院檢察署檢察官
被      告  林明和
上列被告因違反毒品危害防制條例案件，經檢察官提起公訴（99
年度毒偵字第7607號），本院依簡式審判程序，判決如下：
    主  文
林明和施用第二級毒品，累犯，處有期徒刑伍月，如易科罰金以
新臺幣壹仟元折算壹日。
    事  實
一、林明和：(一)於民國88年間，因施用毒品案件，經本院以88年
    度毒聲字第6112號裁定送觀察、勒戒後，認有繼續施用毒品
    之傾向，經本院以88年度毒聲字第6549號裁定令入戒治處所
    施以強制戒治，復經本院以89年度毒聲字第5093號裁定停止
    戒治，而於89年9 月18日停止戒治出所，所餘戒治期間付保
    護管束，於89年10月17日保護管束期滿，強制戒治執行完畢
    ，經臺灣板橋地方法院檢察署檢察官以89年度戒毒偵字第75
    2 號為不起訴處分確定；(二)於95年間，因施用毒品案件，經
    本院以95年度毒聲字第2302號裁定送觀察、勒戒後，認有繼
    續施用毒品之傾向，經本院以96年度毒聲字第1634號裁定令
    入戒治處所施以強制戒治，於97年6 月13日強制戒治執行完
    畢釋放出所，並經臺灣板橋地方法院檢察署檢察官以97年度
    戒毒偵字第330 號為不起訴處分確定；(三)於97年間，因施用
    毒品案件，經本院以97年度簡字第1054號判決判處有期徒刑
    5 月確定；(四)於98年間，因施用毒品案件，經本院以98年度
    易字第213 號判決判處有期徒刑6 月確定，復經臺灣高等法
    院以98年度上易字第1752號判決駁回上訴確定；上開(三)、(四)
    所示之二罪刑，復經本院以98年度聲字第4252號裁定定應執
    行有期徒刑9 月確定，送監執行於99年1 月8 日縮刑期滿執
    行完畢。詎其猶不知悔改，於前開(二)所示之強制戒治執行完
    畢釋放後5 年內，復基於第二級毒品甲基安非他命之犯意，
    於99年8 月30日某時許，在其位於臺北縣三峽鎮○○路○ 段
    182 號之住處，將第二級毒品甲基安非他命置於吸食器上，
    用火燒烤吸聞所生煙霧之方式，施用第二級毒品甲基安非他
    命1 次；嗣於99年9 月1 日14時42分許，在臺灣縣政府警察
    局樹林分局為警通知前往採尿，經採集其尿液送驗，始悉上
    情。
二、案經臺北縣政府警察局樹林分局報請臺灣板橋地方法院檢察
    署檢察官偵查起訴。
   理  由
一、本案被告林明和所犯係死刑、無期徒刑、最輕本刑為3 年以
    上有期徒刑或高等法院管轄第一審案件以外之罪，其於準備
    程序中就被訴事實為有罪之陳述，經本院告知簡式審判程序
    之旨，並聽取檢察官、被告之意見後，經本院裁定進行簡式
    審判程序，合先敘明。
二、上揭犯罪事實，業據被告於本院審理時坦承不諱，且被告為
    警通知採集之尿液，經採樣送請臺灣檢驗科技股份有限公司
    ，先以EIA 酵素免疫分析法初步檢驗，再以GC/MS 氣相層析
    質譜儀法確認檢驗，均呈甲基安非他命陽性反應之情，有該
    公司99年9 月15日濫用藥物檢驗報告1 紙在卷足參（見偵查
    卷第6 頁），足認被告自白與事實相符，堪以採信。再被告
    有如事實一之(二)所示之強制戒治執行完畢之情，有臺灣高等
    法院被告前案紀錄表在卷可佐，顯見其係於上開停止強制戒
    治執行釋放後，5 年內再犯施用第二級毒品之罪甚明。本案
    事證明確，被告犯行堪以認定，應依法論科。
三、查甲基安非他命係毒品危害防制條例第2 條第2 項第2 款所
    稱之第二級毒品。核被告施用第二級毒品甲基安非他命之行
    為，係犯同條例第10條第2 項之施用第二級毒品罪。被告施
    用第二級毒品前後，持有第二級毒品之低度行為，為施用之
    高度行為所吸收，不另論罪。又被告有如事實一之(三)、(四)所
    示之犯罪科刑及執行情形，有臺灣高等法院被告前案紀錄表
    在卷可稽，其於上開有期徒刑執行完畢後5 年內，故意再犯
    本案有期徒刑以上之罪，為累犯，應依刑法第47條第1 項之
    規定，加重其刑。爰審酌被告前因施用毒品，獲得不起訴處
    分之寬典，並經法院判處罪刑確定，仍無法戒絕毒癮，再次
    漠視法令禁制而犯本罪，惟其施用毒品所生危害，實以自戕
    身心健康為主，對於他人生命、身體、財產等法益，尚無明
    顯而重大之實害，兼衡其犯罪後坦承犯行，已知悔悟等一切
    情狀，量處如主文所示之刑，並諭知易科罰金之折算標準，
    以示懲儆。
據上論斷，應依刑事訴訟法273 條之1 第1 項、第299 條第1 項
前段，毒品危害防制條例第10條第2 項，刑法第11條前段、第47
條第1 項、第41條第1 項前段，判決如主文。
本案經檢察官高智美到庭執行職務。
中    華    民    國    99    年    12    月    23    日
                  刑事第二十庭  法  官  鄧雅心
以上正本證明與原本無異。
如不服本判決應於收受判決後10日內向本院提出上訴書狀，並應
敘述具體理由。其未敘述上訴理由者，應於上訴期間屆滿後20日
內向本院補提理由書（均須按他造當事人之人數附繕本）「切勿
逕送上級法院」。
                                書記官  王小芬
中    華    民    國    99    年    12    月    23    日
附錄本案論罪科刑法條
毒品危害防制條例第十條
施用第一級毒品者，處六月以上五年以下有期徒刑。
施用第二級毒品者，處三年以下有期徒刑。

司法院資訊處製作；財團法人民間司法改革基金會備份。
